【裁判字號】    96,訴,4925
【裁判日期】    970204
【裁判案由】    毒品危害防制條例
【裁判全文】
臺灣高雄地方法院刑事判決              96年度訴字第4925號
公  訴  人  臺灣高雄地方法院檢察署檢察官
被      告  甲○○
上列被告因毒品危害防制條例案件，經檢察官提起公訴（96年度
毒偵字第8569號），本院合議庭裁定由受命法官獨任進行簡式審
判程序，判決如下：
    主  文
甲○○施用第一級毒品，累犯，處有期徒刑拾月；又施用第二級
毒品，累犯，處有期徒刑肆月。應執行有期徒刑壹年。
    事  實
一、甲○○前因施用毒品案件，經本院90年度毒聲字第334 號裁
    定令入勒戒處所觀察、勒戒，認有繼續施用毒品之傾向，再
    經本院90年度毒聲字第811 號裁定令入戒治處所施以強制戒
    治，於民國91年8 月31日執行完畢，復於93年間因施用毒品
    案件，經本院93年度訴字第2686號判處有期徒刑10月確定，
    甫於96年4 月17日保護管束期滿視為執行完畢。詎其猶不知
    悔改，仍基於施用第一級毒品海洛因及第二級毒品甲基安非
    他命之犯意，先後於96年8 月27日上午8 時許、同日11 時
    許，在高雄縣美濃鎮○○路○段49號美興旅社303 室內，以
    燒烤玻璃球之方式施用第二級毒品甲基安非他命、以針筒注
    射之方式施用第一級毒品海洛因各1 次。嗣為警於96年8 月
    28日15時許，在上開旅社303 室內查獲，並經其同意採尿檢
    驗，結果呈甲基安非他命及嗎啡陽性反應。
二、案經高雄縣警察局旗山分局報請臺灣高雄地方法院檢察署檢
    察官偵查起訴。
    理  由
一、本件被告甲○○所犯係死刑、無期徒刑、最輕本刑為3 年以
    上有期徒刑以外之罪，其於準備程序中就被訴事實為有罪之
    陳述，經法官告知簡式審判程序之旨，並聽取公訴人及被告
    之意見後，本院依刑事訴訟法第273 條之1 第1 項之規定，
    裁定進行簡式審判程序。又本件之證據調查，依刑事訴訟法
    第273 條之2 規定，不受同法第159 條第1 項、第161 條之
    2 、第161 條之3 、第163 條之1 及第164 條至第170 條規
    定之限制，均合先敘明。
二、訊據被告甲○○對於在上揭時、地，以上述方法施用第一級
    毒品海洛因及第二級毒品甲基安非他命，嗣於96年8 月28日
    15時許，為警在上址美興旅社303 室內為警查獲之事實坦承
    不諱（本院卷第40頁）。被告對於在96年8 月28日15時許，
    為警查獲後，由警方提供乾淨空瓶予其親自採尿之過程，亦
    不爭執（警卷第4 頁）。被告尿液送驗結果，經臺灣檢驗科
    技股份有限公司以氣相層析/ 質譜儀法 (GC/MS)確認檢驗結
    果，呈嗎啡陽性及甲基安非他命陽性反應，有該公司96年9
    月10日報告編號：KＺ000000000000號濫用藥物尿液檢驗報告
    、高雄縣政府警察局旗山分局毒品危害防制條例案件嫌犯代
    號與姓名對照表（代號：291） 各1 紙（偵查卷第8 、9 頁
    ）在卷為證。足認被告自白與事實相符，犯行堪以認定，應
    予依法論科。
三、被告前因施用毒品案件，經本院90年度毒聲字第334 號裁定
    令入勒戒處所觀察、勒戒，認有繼續施用毒品之傾向，再經
    本院90年度毒聲字第811 號裁定令入戒治處所施以強制戒治
    ，於民國91年8 月31日執行完畢，復於93年間因施用毒品案
    件，經本院93年度訴字第2686號判處有期徒刑10月確定，甫
    於96年4 月17日保護管束期滿視為執行完畢，有臺灣高等法
    院被告前案紀錄表在卷可稽。是被告於經強制戒治執行完畢
    後，於5 年內再犯，經依法追訴處罰，復又犯本案，已屬3
    犯以上，檢察官逕行起訴，即無不合。
四、查海洛因係毒品危害防制條例第2 條第2 項第1 款所稱之第
    一級毒品，甲基安非他命係同條例第2 條第2 項第2 款所稱
    之第二級毒品。核被告所為，係犯毒品危害防制條例第10條
    第1 項施用第一級毒品罪及同條例第10條第2 項施用第二級
    毒品罪。其施用前持有第一級毒品海洛因、第二級毒品甲基
    安非他命之低度行為，應為施用第一級毒品海洛因、第二級
    毒品甲基安非他命之高度行為所吸收，均不另論罪。被告所
    犯上開2 罪，犯意各別，行為互殊，應予分論併罰。被告前
    於93年間因施用毒品案件，經本院93年度訴字第2686號判處
    有期徒刑10月確定，甫於96年4 月17日保護管束期滿視為執
    行完畢，有臺灣高等法院被告前案紀錄表在卷可憑，其受有
    期徒刑執行完畢後，於5 年內故意再犯本件有期徒刑以上之
    罪，為累犯，應依刑法第47條第1 項規定，分別加重其刑。
    爰審酌被告前因施用毒品案件，經強制戒治執行完畢，猶未
    戒除施用毒品惡習，惟係戕害自身健康，且犯後坦承犯行，
    尚具悔意，及其犯罪之動機、目的、手段等一切情狀，分別
    量處如主文所示之刑，並定其應執行刑。
據上論斷，應依刑事訴訟法第273 條之1 第1 項、第299 條第1
項前段，毒品危害防制條例第10條第1 項、第2 項，刑法第11條
前段、第47條第1 項、第51條第5 款，判決如主文。
本案經檢察官李佳韻到庭執行職務。
中    華    民    國    97    年    2     月    4     日
                  刑事第八庭    法  官  曾鈴
以上正本證明與原本無異。
如不服本判決應於收受本判決後10日內向本院提出上訴書狀，並
應敘述具體理由，如未敘述上訴理由者，應於上訴期間屆滿後20
日內補提理由書狀於本院（均須按他造當事人之人數附繕本）「
切勿逕送上級法院」。
中    華    民    國    97    年    2     月    5     日
                                書記官  曾秀鳳
附錄本件論罪科刑法條：
毒品危害防制條例第10條第1項、第2項


司法院資訊處製作；財團法人民間司法改革基金會備份。
